【裁判字號】    90,交易,110
【裁判日期】    900423
【裁判案由】    過失致死
【裁判全文】
臺灣臺中地方法院刑事判決                          九十年度交易字第一一號
    公  訴  人  臺灣台中地方法院檢察署檢察官
    被      告  乙○○
右列被告因過失致死案件，經檢察官提起公訴（九十年度偵字第一四五九號），本院
判決如左：
   主  文
乙○○因過失致人於死，處有期徒刑壹年。緩刑參年。
   事  實
一、乙○○於民國八十八年十二月二十四日上午八時四十分許，駕駛車牌號碼ＪＧ─
    四五四五號自用小客車，沿台中市○○路由西往東方向行駛，途經台中市○○路
    與府後街交岔路口欲左轉進入府後街時，本應注意車前狀況以隨時採取必要之安
    全措施；且應讓直行車輛先行，而依當時天侯晴天、日間自然光、路面乾燥、無
    缺陷、無障礙物、視距良好之情形下，並無不能注意之情事，詎竟疏未注意及此
    ，全然未發覺對向車道有騎乘車牌號碼ＫＤＬ─二六０號機車搭載甲○○之張宏
    榮正直行進入前開交岔路口，且未讓張宏榮騎乘之機車先行，即貿然右轉，其所
    駕駛之自小客車右前保險桿遂擦撞到張宏榮所騎乘之機車，致甲○○、張宏榮倒
    地，造成甲○○受有頭部擦傷、臉部裂傷等傷害（涉犯過失傷害部分未據告訴）
    ；張宏榮則受有頭胸部挫傷等致命傷害，經送醫急救，延至同日上午九時許，因
    顱內出血、胸腔內出血不治死亡。乙○○於肇事後，犯罪偵查機關未發覺前，打
    電話報警自首而接受裁判。
二、案經台中市警察局第一分局報請臺灣臺中地方法院檢察署檢察官相驗後自動檢舉
    偵查起訴。
    理  由
一、訊據被告乙○○對於在右揭時地駕車擦撞被害人張宏榮致其死亡之事實，坦白承
    認，核與被害人即當時受張宏榮搭載之甲○○分別於警訊、偵查及本院訊問時所
    述情節相符，並有道路交通事故調查報告表、現場暨車損照片在卷可資佐證。而
    被害人張宏榮確係因本件交通事故受有頭胸部挫傷等致命傷害致顱內出血、胸腔
    內出血不治死亡，業經臺灣臺中地方法院檢察署檢察官督同檢驗員相驗明確，製
    有勘驗筆錄、相驗屍體證明書及驗斷書在卷足憑。按汽車行駛時，駕駛人應注意
    車前狀況，並隨時採取必要安全措施；汽車行駛至交岔路口時，轉彎車應讓直行
    車先行，道路交通安全規則第九十四條第三項、、第一百零二條第一項第六款分
    別定有明文。被告為領有駕駛執照之車輛駕駛人，前開交通規則為其等所應注意
    ，而依肇事當時天侯晴天、日間自然光、路面乾燥、無缺陷、無障礙物、視距良
    好（有右開道路交通調查報告表為證)之情形下，殊無不能注意之情事。本件事
    故發生當時被告及被害人張宏榮分屬轉彎車及直行車之事實，業據被告及被害人
    甲○○分別陳明，並有前開道路交通調查報告表可查。則被告行駛至交岔路口欲
    行左轉時，在無不能注意之情形下，自應注意車前狀況以隨時採取必要之安全措
    施；且應讓直行車輛先行。惟被告於偵審中均供陳：伊在發生車禍前均未見到被
    害人騎乘之機車等語；再依前開道路交通調查報告表及卷附照片所示，被告駕駛
    之自小客車與被害人所騎乘機車之碰撞處，係在台中市○○路之西向車道內，足
    見被告駕車行駛至該交岔路口欲左轉時，顯疏於注意而全然未發現前方有被害人
    張宏榮所騎乘之機車以隨時採取必要之安全措施；且未讓被害人張宏榮所騎乘之
    直行機車先行，致擦撞被害人張宏榮所騎乘之機車，應堪認定，是被告就本件事
    故之發生應有過失，且本件車禍經送請鑑定及覆議結果，就被告有轉彎車未讓直
    行車先行之過失部分，亦為相同之認定，有台灣省台中市區車輛行車事故鑑定委
    員會八十九年二月十日中市鑑字第八九００六一號函附鑑定意見書、台灣省車輛
    行車事故覆議鑑定委員會八十九年五月八日府覆議字第八九０三四二號函在卷可
    憑。而被害人因本件車禍死亡，與被告之過失行為間，並有相當之因果關係。至
    於公訴意旨及前開鑑定、覆議結果，雖分別認被告及被害人張宏榮均有未減速慢
    行之疏失云云，惟本件肇事地點固屬市區道路時速限制四十公里設有閃光黃燈之
    交岔路口，有前開道路交通調查報告表可查，但被告於本院審理時堅稱：伊事故
    當時之時速僅二、三十公里等語；被害人甲○○於本院訊問時亦陳稱：被害人張
    宏榮事故當時之時速約僅二十幾公里等語，是綜觀卷附證據及本院調查所得，並
    無證據證明被告或被害人張宏榮事故發生當時有未減速慢行之過失，公訴意旨及
    前開鑑定、覆議結果就該部分所為之認定，尚嫌無據，為本院所不採。因而事證
    明確，被告犯行堪以認定，應予依法論科。
二、被告因駕車之過失致被害人死亡，核其所為，係犯刑法第二百七十六條第一項之
    過失致人於死罪。被告於肇事後，犯罪偵查機關未發覺前，打電話報警，並坦承
    犯行接受裁判，有台中市警察局第一分局西區派出所相驗案件初步調查報告表在
    卷可稽，為對於未發覺之罪，自首而接受裁判，應依刑法第六十二條前段規定減
    輕其刑。被告已與被害人張宏榮家屬達成民事和解，有和解書影本一份在卷可考
    。爰審酌被告過失程度非輕、被害人張宏榮因本件車禍事故死亡所生之危害重大
    ，被告肇事後旋即自首並坦承犯行，復已與被害人張宏榮家屬達成民事和解，犯
    後態度尚佳等一切情狀，量處如主文所示之刑，以資懲儆。末查被告未曾受有期
    徒刑以上刑之宣告，有台灣高等法院被告全國前案紀錄表及臺灣臺中地方法院檢
    署刑案資料查註紀錄表在卷可稽，本次所犯係過失行為，且又與被害人張宏榮家
    屬達成民事和解，堪認具有悔意，被告經此判刑教訓，當知謹慎而無再犯之虞，
    被告所宣告之刑，以暫不執行為適當，爰併宣告緩刑三年，以勵自新。
據上論斷，應依刑事訴訟法第二百九十九條第一項前段，刑法第二百七十六條第一項
、第六十二條前段、第七十四條第一款，罰金罰鍰提高標準條例第一條前段，判決如
主文。
中      華      民      國    九十      年      四      月    二十      日
                                臺灣臺中地方法院交通法庭
                                    法  官  劉長宜
右正本證明與原本無異。
如不服本判決，應於判決送達後十日內向本院提出上訴狀，上訴於臺灣高等法院臺中
分院( 須附繕本 )。
                                    書記官
中      華      民      國    九十      年      四      月    二十三    日
刑法第二百七十六條
因過失致人於死者，處二年以下有期徒刑、拘役或二千元以下罰金。


司法院資訊處製作；財團法人民間司法改革基金會備份。
